臺灣高雄地方法院交通事件裁定　　　　 96年度交聲字第168號
原處分機關　高雄市政府
異　議　人　甲○○
即受處分人
上列異議人即受處分人因違反道路交通管理處罰條例案件，對於
高雄市政府所為之處分（原處分案號：高市府交裁字第裁32-B00
000000號、00-0000000B 號）聲明異議，本院裁定如下：
    主  文
原處分撤銷。
甲○○不罰。
    理  由
一、原處分機關略以：異議人即受處分人於民國93年6 月20日凌
    晨0 時56分，在高雄市○○○路，駕駛YDM-652 號重型機車
    ，因與他人所駕駛之機車，於快車道競駛，經高雄市政府警
    察局鼓山分局取締，並以舉發通知單舉發，異議人未於限期
    前到案提出申訴，高雄市交通事件裁決中心遂於94年4 月21
    日以高市交裁字第32-B00000000號裁決書，嗣因該裁決書未
    合法送達，復於96年2 月13日以高市交裁字第00-0000000B
    號裁處罰鍰新臺幣3 萬元整，並吊銷駕駛執照及調扣汽車牌
    照3 個，逾期則依裁決書處罰主文規定裁處，於法並無不合
    等語。
二、本件異議人即受處分人甲○○則以：伊所有YDM-652 號重型
    機車，於93年6 月20日凌晨，借予姓名不詳之友人使用，伊
    並未參與飆車競駛之活動，爰聲明異議云云。
三、查本件異議人於93年6 月20日凌晨0 時56分，在高雄市○○
    ○路，駕駛YDM-652 號重型機車，因與他人所駕駛之機車，
    於快車道競駛，為原舉發機關員警舉發，並掣開舉發通知單
    等情，固有舉發通知單一紙及裁決書二份在卷可稽，惟依台
    灣高雄地方法院檢察署93年度偵字第16447 號不起訴處分書
    所載：「經本署命檢察事務官勘驗當日員警之蒐證光碟，查
    悉光碟片時間始自93年6 月20日零時56分5 秒，畫面中有約
    7 至8 台機車行駛在快慢車道上，時速僅約40公里，且當時
    該路段車流稀少，而畫面中之機車並非全部行駛在快車道上
    ，雖有併排行駛之情形，但在快車道上之機車隨即又駛入慢
    車道，尚難認有競駛之情形，又於光碟片時間同日0 時57分
    16秒，該7 至8 台機車即在建國四路某加油站前散去，0 時
    58分7 秒光碟片畫面消失，此有勘驗筆錄1 份及擷取自光碟
    片畫面之照片8 張在卷可稽。」，是依檢察官勘驗之舉發當
    時現場採證資料觀之，足見本件案發當日YDM- 652號重型機
    車時速僅約40公里，與其他機車併駛時間甚短，僅約1 分11
    秒，且並非該1 分11秒均高速在快慢車道上競駛，再徵以當
    時車流量稀少等情，實難逕認YDM-652 號重型機車斯時之駕
    駛行為已構成競駛，亦無其他足資證明YDM-652 號重型機車
    當時之駕駛情形確有前揭違規之證據，自不得率予認定YDM-
    652 號重型機車之駕駛人有違反本法規定。原處分未予詳查
    ，遽予裁罰，容有未洽，原處分自應撤銷，並諭知不罰。至
    異議人辯稱案發當時機車借予真實姓名年籍不詳之友人使用
    ，其本人並未參與飆車，惟本件YDM-652 號重型機車於案發
    當日之駕駛行為並不構成競駛，是騎乘機車之人是否確為異
    議人，對於本件結果不生影響，爰不再另行審酌，併此敘明
    。
四、據上論斷，應依道路交通管理處罰條例第87條第2 項，道路
    交通案件處理辦法第19條、第20條規定，裁定如主文。
中　　華　　民　　國　　96　　年　　3 　　月　　27　　日
                  交通法庭  法　官  林揚奇
以上正本證明與原本無異。
如不服本裁定，應於送達後五日內，向本院提出抗告狀。
中　　華　　民　　國　　96　　年　　3 　　月　　28　　日
                            書記官  于耀文
